臺灣新北地方法院刑事判決
110年度簡上字第457號
上  訴  人
即  被  告  巫勝昌





上列上訴人即被告因竊盜案件，不服本院110年度簡字第2130號
中華民國110年6月17日第一審刑事簡易判決（聲請簡易判決處刑
案號：臺灣新北地方檢察署110年度偵字第7485號），提起上訴
，本院管轄第二審之合議庭判決如下：
    主      文
上訴駁回。
    事實及理由
一、本案經本院審理結果，認第一審簡易判決認事用法及量刑均
    無不當，應予維持（詳下述），並引用第一審簡易判決書事
    實、證據及理由等記載（如附件）。
二、被告上訴意旨略以：我覺得原審判太輕，希望改判有期徒刑
    等語。惟按量刑輕重，係屬事實審法院得依職權自由裁量之
    事項，苟已斟酌刑法第57條各款所列情狀而未逾越法定刑度
    ，不得遽指為違法。又在同一犯罪事實與情節，如別無其他
    加重或減輕之原因，下級審量定之刑，亦無過重或失輕之不
    當之情形，則上級審法院對下級審法院之職權行使，原則上
    應予尊重（最高法院72年台上字第6696號、75年台上字第70
    33號判例、85年度台上字第2446號判決意旨參照）。經查，
    原審以被告犯竊盜罪事證明確，並為累犯，暨依刑法第57條
    規定，以行為人之責任為基礎，審酌被告不思循正當途徑獲
    取財物，反企圖不勞而獲，任意竊取他人所管領之財物，顯
    然欠缺尊重他人財產權之觀念，所為殊非可取，兼衡其國中
    畢業之智識程度、自陳無業、家庭經濟狀況勉持，及其犯罪
    之動機、目的、手段、所竊取之財物價值非鉅等一切情狀，
    依刑事訴訟法第449條第1項前段、第3項、第454條第2項，
    刑法第320條第1項、第47條第1項、第41條第1項前段，刑法
    施行法第1條之1等規定，量處拘役50日，並諭知以新臺幣1,
    000元折算1日之易科罰金折算標準，核其認事用法均無違誤
    ，亦對刑法第57條之各款量刑條件妥為斟酌，復核現有卷證
    資料，尚無所謂原判決有何逾越法定刑度，或濫用自由裁量
    權限之違法或不當之情事，是原審在適法範圍內行使其量刑
    之裁量權，亦屬妥適。從而，被告猶以前詞提起上訴，請求
    撤銷改判，為無理由，應予駁回。　　
據上論斷，應依刑事訴訟法第455條之1第1項、第3項、第368條
、第373條，判決如主文。　　
本案經檢察官陳建良偵查後聲請簡易判決處刑，於被告提起上訴
後，由檢察官簡志祥在本審到庭實行公訴。
中　　華　　民　　國　　111 　年　　1 　　月　　11　　日
                  刑事第十四庭  審判長法  官  王榆富

                                      法  官  梁家贏

                                      法  官  鄭琬薇
上列正本證明與原本無異。
不得上訴。
                                      書記官  黃心瑋　　
中　　華　　民　　國　　111 　年　　1 　　月　　12　　日
========================================================
◎本案附件：
臺灣新北地方法院刑事簡易判決　　　　 110年度簡字第2130號
聲　請　人　臺灣新北地方檢察署檢察官
被　　　告　巫勝昌
上列被告因竊盜案件，經檢察官聲請以簡易判決處刑（110年度
偵字第7485號），本院判決如下：
    主  文
巫勝昌竊盜，處拘役伍拾日，如易科罰金，以新臺幣壹仟元折算
壹日。
    事  實 及 理 由
一、本件犯罪事實、證據及適用法條，均引用如附件檢察官聲請
    簡易判決處刑書之記載。
二、爰以行為人之責任為基礎，並審酌被告前有多次因竊盜案件
    經法院判處罪刑，素行已然不佳，猶未能記取教訓，及參照
    司法院釋字第775號解釋意旨，再累犯（依臺灣高等法院110
    年2月4日院彥文孝字第1100000847號函及函附之刑事裁判書
    簡化原則指示主文欄得不予記載「累犯」等字）本案竊盜犯
    行，顯然忽視法律禁令，對刑罰反應力薄弱，有延長矯治期
    間之必要，爰依刑法第47條第1項規定加重其刑，及其不思
    循正當途徑獲取財物，反企圖不勞而獲，任意竊取他人所管
    領之財物，顯然欠缺尊重他人財產權之觀念，所為殊非可取
    ，兼衡其國中畢業之智識程度、自陳無業、家庭經濟狀況勉
    持，暨其犯罪之動機、目的、手段及所竊取之財物價值非鉅
    等一切情狀，量處如主文所示之刑，並諭知易科罰金之折算
    標準，以資懲儆。
三、依刑事訴訟法第449條第1項前段、第3項、第454條第2項，
    刑法第320條第1項、第47條第1項、第41條第1項前段，刑法
    施行法第1條之1，逕以簡易判決處刑如主文。
四、如不服本判決，得自收受送達之日起20日內向本院提出上訴
    狀，上訴於本院第二審合議庭（須附繕本）。本案經檢察官
    陳建良聲請以簡易判決處刑。
中    華    民    國   110    年    6     月    17    日
                   刑事第二十六庭   法  官    徐蘭萍
上列正本證明與原本無異。
                                    書記官    石秉弘
中    華    民    國   110    年    6     月    22    日
附錄本案論罪科刑法條全文：
中華民國刑法第320條第1項
意圖為自己或第三人不法之所有，而竊取他人之動產者，為竊盜
罪，處五年以下有期徒刑、拘役或五十萬元以下罰金。
☆附件：
臺灣新北地方檢察署檢察官聲請簡易判決處刑書
                                     110年度偵字第7485號
    被      告  巫勝昌  男  39歲（民國00年00月00日生）
                        籍設新北市○○區○○路00號
                        （新北市土城戶政事務所）
                        國民身分證統一編號：Z000000000號
上列被告因竊盜案件，業經偵查終結，認宜聲請以簡易判決處
刑，茲將犯罪事實及證據並所犯法條分敘如下：
        犯罪事實
一、巫勝昌前因公共危險案件，經臺灣新北地方法院以105年度
    交易字第197號判決判處有期徒刑7月確定。復因公共危險等
    案件，經臺灣宜蘭地方法院（下稱宜蘭地院）以105年度易
    字第576號判決判處有期徒刑8月、3月確定。又因竊盜案件
    ，經宜蘭地院以105年度簡字第889號判決判處有期徒刑3月
    確定。上開罪刑另經宜蘭地院以106年度聲字第291號裁定應
    執行有期徒刑1年6月確定。再因竊盜案件，經宜蘭地院以10
    5年度簡字第825號判決判處有期徒刑3月確定，與上開有期
    徒刑1年6月及其他判處拘役之竊盜案件接續執行，於民國10
    7年11月15日執行完畢。詎其不知悔改，意圖為自己不法之
    所有，基於竊盜之犯意，於109年12月22日19時41分許，在
    新北市○○區○○路00○0號統一超商內，趁店員王妍芝未注意之
    際，徒手竊取店內開放架上之竹葉青酒1瓶（價值新臺幣145
    元），得手後未結帳即徒步離去。嗣王妍芝發覺遭竊調閱店
    內監視錄影畫面且報警，為警循線查獲，並扣得前揭竹葉青
    酒1瓶（已發還王妍芝）。
二、案經新北市政府警察局新莊分局報告偵辦。
        證據並所犯法條
一、上開犯罪事實，業據被告巫勝昌於警詢時坦承不諱，核與證
    人即被害人王妍芝於警詢時證述情節相符，並有新北市政府
    警察局新莊分局扣押筆錄、扣押物品目錄表、贓物認領保管
    單各1份、監視器錄影畫面光碟1片、監視器錄影畫面翻拍照
    片及查獲贓物與現場相片共5張在卷可稽，足認被告於警詢
    時之任意性自白與事實相符，被告犯嫌應堪認定。
二、核被告所為，係犯刑法第320條第1項之竊盜罪嫌。又被告於
    受有期徒刑執行完畢（有刑案資料查註紀錄表附卷可稽）後
    ，5年以內故意再犯本件有期徒刑以上之罪，為累犯，請參
    照大法官會議釋字第775號解釋意旨，審酌是否依刑法累犯
    規定加重其刑。
三、依刑事訴訟法第451條第1項聲請逕以簡易判決處刑。
    此    致
臺灣新北地方法院
中    華    民    國   110    年    3     月    18    日
                              檢  察  官  陳建良